【裁判字號】    99,審交易,113
【裁判日期】    990831
【裁判案由】    過失傷害
【裁判全文】
臺灣桃園地方法院刑事判決           99年度審交易字第113號
公  訴  人  臺灣桃園地方法院檢察署檢察官
被      告  甲○○
上列被告因過失傷害案件，經檢察官提起公訴（99年度調偵字第
214 號），本院判決如下：
    主  文
本件公訴不受理。
    理  由
一、公訴意旨如檢察官起訴書所載（如附件）。
二、按告訴乃論之罪，告訴人於第一審辯論終結前得撤回其告訴
    ，又告訴經撤回者，法院應諭知不受理之判決，刑事訴訟法
    第238 條第1 項、第303 條第3 款分別定有明文。本件被告
    甲○○因起訴書犯罪事實欄所載行為，經檢察官認係犯刑法
    第284 條第1 項前段之過失傷害罪嫌，乃提起公訴，惟依同
    法第287 條前段規定，須告訴乃論，茲據告訴人即被害人丙
    ○○於本院準備程序中當庭撤回告訴，有本院民國99年8 月
    17日準備程序筆錄1 份附卷可稽，依前開法律規定，本件爰
    不經言詞辯論，逕為不受理判決之諭知。
三、據上論斷，應依刑事訴訟法第303 條第3 款、第307 條，判
    決如主文。
中    華    民    國    99    年    8     月    31    日
                      刑事庭  法  官  林靜梅
以上正本證明與原本無異。
如不服本判決應於收受判決後10日內向本院提出上訴書狀，並應
敘述具體理由。其未敘述上訴理由者，應於上訴期間屆滿後20日
內向本院補提理由書( 均須按他造當事人之人數附繕本) 「切勿
逕送上級法院」。
                              書記官  施春祝
中    華    民    國    99    年    8     月    31    日
附件：
臺灣桃園地方法院檢察署檢察官起訴書
                                     99年度調偵字第214號
    被      告  甲○○  女  33歲（民國○○年○月○○日生）
                        住臺北縣三重市○○街31號8樓
                        居桃園縣桃園市○○街82號3之3樓
                        國民身分證統一編號：Ｚ000000000號
上列被告因過失傷害案件，業經偵查終結，認應提起公訴，茲將
犯罪事實及證據並所犯法條分敘如下：
        犯罪事實
一、甲○○於98年10月17日下午5時20分許，騎乘車號8FQ-051號
    重型機車，沿桃園縣桃園市○○街往桃園火車站方向行駛，
    應注意汽車行駛時，駕駛人應注意車前狀況，並隨時採取必
    要之安全措施，且行經設置閃光紅燈之交叉路口時，應先停
    於交叉路口前，讓幹道車優先通過後認為安全時方得續行，
    而依當時情況無不能注意之情事，竟疏未注意，未停讓丙○
    ○所騎乘之車號FDM-510號重型機車先行而貿然直行，遂於
    壽星街與仁愛路口撞及丙○○之機車，致丙○○人車倒地，
    丙○○因而受有第二及第五腰椎閉鎖性骨折等傷害。
二、案經丙○○訴請桃園縣政府警察局桃園分局報告偵辦。
        證據並所犯法條
一、訊據被告甲○○固坦承上揭發生車禍之事實，惟矢口否認有
    何過失傷害犯行，辯稱：當時伊在路口有察看左右來車，沒
    有看到告訴人才直行，等到看到告訴人已來不及閃避云云。
    惟查，上揭犯罪事實，業據告訴人丙○○指訴綦詳，並有道
    路交通事故調查報告表、道路交通事故現場圖、肇事現場及
    車況照片、醫院診斷證明書等附卷可稽。按駕駛人本應注意
    車前狀況，隨時採取必要之安全措施，且汽車行經閃光紅燈
    號誌交岔路口前，應減速接近，先停止於交岔路口前，讓幹
    道車優先通行後認為安全時，方得續行，道路交通安全規則
    第94條第3項、道路交通標誌標線號誌設置規則第211條第1
    項第2款分別定有明文，被告騎乘機車自應注意此等規定內
    容，而依卷附道路交通事故調查報告表所載，肇事當時並無
    不能注意之情事，竟疏未注意，以致肇事，告訴人因而受傷
    ，被告自有過失，且被告過失駕駛行為，核與告訴人所受傷
    害間，具有相當因果關係，被告犯嫌堪以認定。
二、核被告所為，係犯刑法第284條第1項前段之過失傷害罪嫌。
三、依刑事訴訟法第251條第1項提起公訴。
    此    致
臺灣桃園地方法院
中    華    民    國    99    年    3     月    31    日
                              檢  察  官  乙○○
本件證明與原本無異
中    華    民    國    99    年    4     月    6     日
                              書  記  官   范書銘

司法院資訊處製作；財團法人民間司法改革基金會備份。
